【裁判字號】    91,易,1261
【裁判日期】    920130
【裁判案由】    傷害
【裁判全文】
臺灣屏東地方法院刑事判決                        九十一年度易字第一二六一號
    公  訴  人  臺灣屏東地方法院檢察署檢察官
    被      告  丙○○
                甲○○
右列被告因傷害案件，經檢察官提起公訴（九十一年度偵字第五一一八號），本院判
決如左：
    主  文
丙○○傷害人之身體，處有期徒刑月，如易科罰金以佰元折算壹日。
甲○○傷害人之身體，累犯，處有期徒刑月，如易科罰金以佰元折算壹日。
    事  實
一、甲○○前因違反能源管理法案件，經臺灣高雄地方法院以八十八年度鳳簡字第四
    五五號判處有期徒刑二月確定，甫於民國八十八年十二月二十一日易科罰金執行
    完畢，猶不知警惕，於九十一年八月一日晚間八時三十分許，與丙○○在屏東縣
    東港鎮○○路段皮卡丘檳榔攤，就先前二人因漁船加油事宜所生糾紛發生口角，
    進而互萌傷害犯意，丙○○順手持該檳榔攤桌上所置酒瓶敲打甲○○，致林某遭
    破裂酒瓶刺傷，受有右前臂裂傷二公分×０、四公分×０、三公分之傷害，甲○○則出拳毆打丙○○臉頰，造成丙○○右臉頰挫傷。
二、案經甲○○、丙○○訴由屏東縣警察局東港分局報告臺灣屏東地方法院檢察署檢
    察官偵查起訴。
    理  由
一、訊據被告甲○○、丙○○均矢口否認有右揭犯罪事實，被告甲○○辯稱：伊與丙○○於九十一年八月一日上午七、八時許，在東隆加油站發生口角，當晚八時三
    十分許，伊與二、三位朋友在「皮卡丘」檳榔攤喝酒，丙○○、其先生、母親及
    三位男子過來，丙○○持酒瓶打伊，伊以右前臂抵擋，右前臂受傷流血，共縫三
    針；伊根本沒有動手，如果是伊動手，丙○○的傷不只是這樣而已云云；被告丙○○則以：甲○○託人轉達解決口角一事，伊應邀前往皮卡丘檳榔攤，有二、三
    個人在該處喝酒，外面有十多個年輕人，伊問甲○○何事，甲○○即打破酒瓶站
    起來，酒瓶為其弟搶下，甲○○即走過來打伊臉頰二拳，旁邊十多人圍過來，叫
    伊找人前來打架，彼等均持鐵管，伊先生與母親均被阻於外；當時伊沒有打甲○○，是對方打伊兩下，伊與甲○○吵架時有人插手，但其他人沒有出手打伊或打
    甲○○；伊沒有拿酒瓶打甲○○，那天林某也沒有受傷，伊不知道診斷書如何來
    的云云置辯。惟查，被告甲○○、丙○○二人前揭犯罪事實業據證人即當時原在
    場與被告甲○○喝酒之人乙○○於本院訊問時證稱：伊與甲○○、丁○○三人在
    現場檳榔攤喝酒，後來丙○○一個人過來，甲○○站起來和丙○○不知道說什麼
    ，講了幾句後丙○○就抓起桌上的酒瓶直接打甲○○，甲○○舉手抵擋... 當時
    伊不知道他手已受傷，丙○○也沒有繼續打... 丙○○臉上的傷應該是甲○○在
    用手揮擋酒瓶時打到的等語（詳參本院卷第二十七頁、第二十八頁訊問筆錄），
    並有驗傷診斷證明二紙在卷可參。被告丙○○雖質疑案發當時並未見被告甲○○
    受傷，然依上開驗傷診斷證明所示，被告甲○○受傷送醫接受縫合之時間確為九
    十一年八月一日，與右揭犯罪事實發生時間相符，依常理，以人體手臂方寸之間
    ，卻為諸多血管、肌腱分佈之處，於銳器割傷時，若有不慎，極易損及手臂功能
    ，甚至有造成殘廢之危險，苟被告甲○○果有意誣陷被告丙○○，應無自行將手
    臂割傷至必須求助醫師進行縫合程度之必要，是證人乙○○此部分證詞尚堪採信
    ；另被告甲○○辯稱全未出手毆打被告丙○○，惟證人即其弟乙○○對丙○○所
    受臉頰挫傷則表示：應為被告甲○○以手揮擋酒瓶不慎所致云云，互有出入，衡
    諸證人乙○○為被告甲○○之親弟弟，應不至相煎誣陷等情，被告甲○○所辯，
    顯不可採，然若單純以手臂招架而未積極出手攻擊者，充其量僅雙方上肢部分易
    因接觸而成傷，尚不至傷及臉部等非用以攻擊之部位，則證人乙○○此部分證言
    顯係憚於對其兄即被告甲○○不利而有所保留，自難盡信。綜核上情並參酌上開
    驗傷診斷證明所示，被告二人於右揭時地顯係各以酒瓶及徒手相互攻擊，並因而
    造成他方受有前揭傷害等情，洵堪認定，渠等上開所辯，均為臨訟飾卸之詞，不
    足採信。本件被告犯罪事證已臻明確，應依法論科。
二、核被告甲○○、丙○○所為，均係犯刑法第二百七十七條第一項之普通傷害罪。
    而被告甲○○前因違反能源管理法案件，經臺灣高雄地方法院以八十八年度鳳簡
    字第四五五號判處有期徒刑二月確定，甫於八十八年十二月二十一日易科罰金執
    行完畢，有臺灣高等法院被告全國前案紀錄表及臺灣屏東地方法院檢察署刑案資
    料查註紀錄表各一份在卷可按，其五年內再犯此有期徒刑以上之罪，為累犯，應
    加重其刑。爰審酌被告甲○○、丙○○之年齡、品性、智識程度、渠等因細故傷
    害他人之犯罪動機、犯罪所持工具或方法對於法益侵害之危險性、犯罪致他人受
    傷之程度，及渠二人犯罪後態度等一切情狀，各量處如主文所示之刑，並諭知易
    科罰金之折算標準，以示警懲。
據上論斷，應依刑事訴訟法第二百九十九條第一項前段，刑法第二百七十七條第一項
、第四十七條、第四十一條第一項前段，罰金罰鍰提高標準條例第一條前段、第二條
，判決如主文。
本案經檢察官林吉泉到庭執行職務
中      華      民      國    九十二    年      一      月    三  十    日
                                      臺灣屏東地方法院刑事第四庭
                                          法  官   陳松檀
右正本證明與原本無異。
如不服本判決應於收受本判決後送達後十日內向本院提出上訴書狀，其未敘述上訴理
由者，並得於提起上訴後十日內向本院補提理由書狀（均須按他造當事人之人數附繕
本 ）「切勿逕送上級法院」
                                          書記官   張福山
中      華      民      國    九十二    年      一      月    三  十    日
附錄本判決論罪之法條：
中華民國刑法第二百七十七條
傷害人之身體或健康者，處三年以下有期徒刑、拘役或一千元以下罰金。
犯前項之罪因而致人於死者，處無期徒刑或七年以上有期徒刑；致重傷者，處三年以
上十年以下有期徒刑。


司法院資訊處製作；財團法人民間司法改革基金會備份。
